# 求教陈老师，关于先收到供应商发票，但未验收，该如何归集处理

提问人：tianzzz 时间：2021-07-02 23:33:12
陈老师您好，企业遇到如下问题：
企业为软件企业，业务为按照最终验收确认收入， 2019 年一项业务，将部分业务外包，外包业务企业最终进行验收，验收合格后付款确认成本；
2019 年企业收到供应商发票，但未验收，该项目于 2020 年验收，此种情况下，企业该如何处理？
现处理方式如下 2 种：
1.企业因为未验收，故不存在付款义务，但收到了发票，仅将该发票的进项税额进行入账，贷方为应付账款，但是函证的时候，对方供应商不认；
2.企业在 2019 年全额确认归集为库存，贷方全额确认应付。
不知以上作法那种更合适，烦请陈老师指点。
还有一个问题，该种情况下，函证的时候怎么函更合适，由于函证上面要列示发生额，那么在 2019 年仅列示税款， 2020 年列示剩余金额，还是在 2019 年全额列示，或者 2020 年全额列示，不知那种更合适？

回答人：chenyiwei
假设“验收合格后付款确认成本”的做法是合理的，则会计处理取决于截至 2019 年末外包供应商已履约的情况。理论上应根据外包供应商的履约进度逐步确认存货（本企业的合同履约成本）和应付账款。如果外包供应商已经履约完毕，只是尚未验收，则采用方法 2 更合理；如果尚未开始履约或者履约进度很低，则按方法 1 较为合理。